臺灣苗栗地方法院刑事判決　　 九十三年度易字第四三四號
公　訴　人　臺灣苗栗地方法院檢察署檢察官
被　　　告　甲○○
　　　　　　　　　　　　生）
　　　　　　　　　　　號三樓
上列被告因毒品危害防制條例案件，經檢察官提起公訴（九十三
年度毒偵字第七四八號），本院合議庭裁定以簡式審判程序判決
如下：
    主  文
甲○○連續施用第二級毒品，累犯，處有期徒刑柒月。
扣案之安非他命零點捌公克沒收銷燬之、玻璃頭吸食器壹個沒收
。
    事　實
一、甲○○曾於民國（下同）八十九年二月間，因一犯施用毒品
    案件，經台灣板橋地方法院裁定送觀察、勒戒後，因認有繼
    續施用毒品之傾向，由台灣板橋地方法院檢察署檢察官於八
    十九年三月八日以八十九年度毒偵字第一七八九號聲請強制
    戒治，由台灣板橋地方法院以八十九年度毒聲字第一六八三
    號裁定令入戒治處所施以強制戒治，於九十年二月十二日停
    止戒治，所餘戒治期間並交付保護管束，於九十年三月三日
    保護管束期滿執行完畢，至刑事部分，則由台灣板橋地方法
    院於八十九年五月三十日，以八十九年度板簡字第七三一號
    判處有期徒刑四月，於八十九年七月十日判決確定，並於九
    十年三月十三日易科罰金執行完畢。
二、甲○○又曾於九十二年十月間，因二犯施用毒品案件，經台
    灣板橋地方法院檢察署檢察官於九十二年十月三十一日以九
    十二年度毒偵字第二五八六號聲請強制戒治，由台灣板橋地
    方法院以九十二年度毒聲字第三０九六號裁定令入戒治處所
    施以強制戒治，於九十三年一月九日因法律修正停止戒治，
    至刑事部分，則由台灣板橋地方法院於九十二年十二月三十
    一日，以九十二年度簡字第三二九五號判處有期徒刑六月，
    於九十三年二月九日判決確定，並於九十三年二月二十日易
    科罰金執行完畢。
三、詎甲○○猶不知悔改，於上開強制戒治期滿執行完畢後五年
    內，復基於施用第二級毒品安非他命之概括犯意，自九十三
    年四月間某日晚上某時起，至九十三年七月八日下午三、四
    時許止，連續在其台北縣土城市○○路一四三號三樓住處，
    以將安非他命置於玻璃頭吸食器內，下以火燒烤吸食其產生
    煙霧之方式，非法施用第二級毒品安非他命多次。嗣於九十
    三年七月十日凌晨零時四十分許，搭乘黃宗柏所駕駛之車號
    八Ｕ─七三三八號自用小客車，途經苗栗縣銅鑼鄉縣與東西向快速道路匝道路口附近，為苗栗縣警察局苗栗
    分局員警臨檢攔下，甲○○下車接受臨檢，經徵得甲○○同
    意，由甲○○自行打開小皮包給警方看，警方當場發現小皮
    包內有安非他命０˙八公克後，再於車內查獲改造手槍、子
    彈（涉犯違反槍砲彈藥刀械管制條例部分，由檢察官移送台
    灣板橋地方法院審理）、第一級毒品海洛因十˙六公克（涉
    犯持有第一級毒品部分，亦由檢察官另移送台灣板橋地方法
    院併案審理）及安非他命玻璃頭吸食器一個。警方並將甲○
    ○帶回刑事組採尿送請苗栗縣衛生局檢驗結果，其尿液確呈
    有甲基安非他命陽性反應。
四、案經苗栗縣警察局苗栗分局報請台灣苗栗地方法院檢察署檢
    察官偵查起訴。
    理　由
一、右揭事實，業據被告甲○○於本院審理時供認不諱，而其尿
    液經警採集送請苗栗縣衛生局檢驗結果，確呈有甲基安非他
    命陽性反應，有該局九十三年七月二十六日苗衛檢字第０九
    三００一０八五一號煙毒尿液檢驗成績書及苗栗縣警察局苗
    栗分局偵辦煙毒、麻藥案件嫌犯尿液檢體編號登記簿等影本
    各一紙在卷足憑。此外，復有被告甲○○所有之安非他命０
    ˙八公克、玻璃頭吸食器一個，扣案足資佐證，是被告甲○
    ○連續施用第二級毒品安非他命之自白，應堪信為真實。
二、被告甲○○又曾於八十九年二月間，因一犯施用毒品案件，
    經台灣板橋地方法院裁定送觀察、勒戒後，因認有繼續施用
    毒品之傾向，由台灣板橋地方法院檢察署檢察官於八十九年
    三月八日以八十九年度毒偵字第一七八九號聲請強制戒治，
    由台灣板橋地方法院以八十九年度毒聲字第一六八三號裁定
    令入戒治處所施以強制戒治，於九十年二月十二日停止戒治
    ，所餘戒治期間並交付保護管束，於九十年三月三日保護管
    束期滿執行完畢；復於九十二年十月間，因二犯施用毒品案
　　件，經台灣板橋地方法院檢察署檢察官於九十二年十月三十
 　 一日以九十二年度毒偵字第二五八六號聲請強制戒治，由台
    灣板橋地方法院以九十二年度毒聲字第三０九六號裁定令入
    戒治處所施以強制戒治，於九十三年一月九日因法律修正停
    止戒治，有台灣高等法院被告全國前案紀錄表等在卷足憑。
    事證明確，被告甲○○於強制戒治期滿後五年內再犯施用毒
    品之犯行，洵堪認定。
三、核被告甲○○所為，係犯毒品危害防制條例第十條第二項之
    施用第二級毒品罪。被告甲○○持有毒品之低度行為，已為
    施用之高度行為所吸收，不另論罪。被告甲○○先後多次施
    用第二級毒品之行為，時間緊接，所犯罪名之構成要件相同
    ，顯係基於概括之犯意而為，應依連續犯之規定論以一罪，
    並依法加重其刑。查被告甲○○曾於八十九年五月三十日，
    因違反毒品危害防制條例案件，經台灣板橋地方法院判處有
    期徒刑四月，於八十九年七月十日判決確定，並於九十年三
    月十三日易科罰金執行完畢；又曾於九十二年十二月三十一
    日，因違反毒品危害防制條例案件，經台灣板橋地方法院判
    處有期徒刑六月，於九十三年二月九日判決確定，並於九十
    三年二月二十日易科罰金執行完畢，有上開前科表在卷足參
    ，五年內再犯本件有期徒刑以上刑之罪，為累犯，應依刑法
    第四十七條之規定，遞加重其刑。爰審酌被告甲○○一再非
    法吸用安非他命，理應重罰，惟念其施用毒品僅戕害個人身
    心，手段平和，及犯後能坦白承認等一切情狀，本院並參酌
    檢察官之具體求刑，量處如主文所示之刑，以資儆懲。
四、至扣案之安非他命０˙八五公克，係第二級毒品，應依毒品
    危害防制條例第十八條第一項前段之規定沒收銷燬之。另扣
    案之玻璃頭吸食器一個，則係被告甲○○所有，供其施用安
    非他命所用之物，則應依刑法第三十八條第一項第二款之規
    定宣告沒收。
據上論斷，應依刑事訴訟法第二百七十三條之一第一項、第二百
九十九條第一項前段，毒品危害防制條例第十條第二項、第十八
條第一項前段，刑法第十一條、第五十六條、第四十七條、第三
十八條第一項第二款，判決如主文。
本案經檢察官黃智勇到庭執行職務。
中　　華　　民　　國　　九十四　　年　　一　月　十四　日
                　　　　台灣苗栗地方法院刑事第二庭
　　　　　　　　　　　　　　　法　官　柳　章　峰
右正本證明與原本無異。
如不服本判決，應於送達後十日內，向本院提出上訴狀（須附繕本）。
                              書記官  歐　明　秀
中　　華　　民　　國　　九十四　　年　　一　月　十四　日
毒品危害防制條例第十條
施用第一級毒品者，處六月以上五年以下有期徒刑。
施用第二級毒品者，處三年以下有期徒刑。
